【裁判字號】    89,易,467
【裁判日期】    891116
【裁判案由】    傷害
【裁判全文】
臺灣新竹地方法院刑事判決                          八十九年度易字第四六七號
    公  訴  人  臺灣新竹地方法院檢察署檢察官
    被      告  丁○○
右列被告因傷害案件，經檢察官提起公訴 (八十八年度偵續字第八十七號、八十八年
度偵字第七二五二號)，本院判決如左：
    主  文
丁○○傷害人之身體，累犯，處有期徒刑伍月，如易科罰金，以參佰元折算壹日；扣
案之鐵管壹支沒收。又傷害人之身體，累犯，處有期徒刑參月，如易科罰金，以參佰
元折算壹日。應執行有期徒刑陸月，如易科罰金，以參佰元折算壹日；扣案之鐵管壹
支沒收。
    事  實
一、丁○○曾於民國（下同）八十五年間因傷害等案件，經台灣桃園地方法院判處有
    期徒刑二月，如易科罰金，以三百元折算一日，於八十六年一月二十三日易科罰
    金執行完畢。仍不知悔改，因與丙○○有金錢糾紛，於八十八年六月十五日凌晨
    零時五十分許，見丙○○進入其位於新竹縣竹東鎮瑞峰里五鄰四十七之二號販賣
    山產之攤位內，乃基於傷害人身體之故意，持其所有之鐵管猛擊丙○○之身體及
    頭部，致丙○○受有頭部外傷併頭皮裂傷及左尺骨骨折之傷害；嗣因警接獲丁○○報案至現場扣得被告所有鐵管一支。之後丙○○之弟乙○○獲悉上開情事，於
    八十八年六月十五日晚上六時許，前往丁○○設於上址之攤位，質問丁○○為何
    傷害其兄丙○○，二人因此發生爭執，丁○○即另行起意，基於傷害他人身體之
    故意，用手毆打乙○○，致乙○○受有頭部外傷併左眼眶下緣瘀傷左臉部紅腫二
    處、右上肢紅腫表淺擦傷、左上肢二處瘀傷等傷害。
二、案經丙○○訴由新竹縣警察局竹東分局報請及乙○○訴請臺灣新竹地方法院檢察
    署檢察官偵查起訴。
    理  由
一、訊據被告丁○○固不否認有於八十八年六月十五日凌晨零時五十分許，在上開地
    址以鐵管毆打丙○○致其受傷，惟辯稱：是因為丙○○要偷他店內收銀機之錢，
    且因丙○○當天有帶番刀，伊是正當防衛云云。惟查，告訴人丙○○當天係因為
    與被告有金錢糾紛始至被告之攤位欲找被告，伊並沒有帶番刀前去，此可從當日
    前往現場處理本件事件之警員戊○○於本院訊問時結證稱：我們在現場和沿路上
    都沒有發現到刀子，在路上碰到丙○○時，他手上也沒拿刀（見本院八十九年六
    月十九日訊問筆錄）。且被告就本件另對告訴人提出之強盜告訴，業經本院於八
    十九年七月一日以八十八年度訴字第四一０號判決告訴人無罪，此有上開判決書
    正本乙份附卷可稽，是被告所辯，委無足採。此外右揭事實亦據告訴人丙○○指
    訴綦詳，復有台灣省立竹東醫院之診斷證明書一紙附卷可稽，事證明確，被告之
    上開犯行洵堪認定。
二、訊據被告丁○○矢口否認有傷害乙○○之事實，辯稱：伊並未毆打告訴人乙○○
    ，乙○○之傷，應該是告訴人自己跌倒所造成云云。經查，被告與告訴人確有發
    生拉扯，此業經證人甲○○於偵查時結證稱：他們二人發生拉扯但丁○○沒有踢
    乙○○，丁○○與乙○○發生肢體衝突，但乙○○一下子便倒在地上（見八十八
    年度偵字第七二五二號八十八年十一月十六日訊問筆錄）。於本院訊問時再次結
    證稱；我看到是乙○○先動手拉被告，被告就用手推他，乙○○就倒在地上；他
    們二人拉扯，因為被告丁○○還要再打，我把他擋了一下他就沒有再打了；先互
    相拉扯，被害人乙○○倒下來我就勸他不要再打了（見本院八十九年十月三十日
    審理筆錄）。足見被告確有毆打告訴人，並致告訴人受傷，應屬無疑。至於證人
    己○○於本院訊問時雖證稱：我到現場時乙○○先生倒在地上他說喝酒醉，我問
    他是不是有被人打，他也沒說，我也沒看到傷云云。惟己○○並非事件發生時之
    目擊證人，是自應以當時在現場目睹二人發生爭執並進而發生肢體衝突之證人甲○○所證述之情節較為可信。被告所辯並無足採；此外前開事實又經告訴人乙○○之指訴歷歷，復有台灣省立竹東醫院診斷證明書一紙附卷可憑，事證明確，被
    告之上開犯行亦洵堪認定。
三、核被告所為，係犯刑法第二百七十七條第一項之傷害罪。被告二次犯行，犯意個
    別，且侵害不同人之身體法益，所犯上開二罪，應予分論併罰。又被告曾於八十
    五年間因犯傷害罪，經台灣桃園地方法院判處有期徒刑二月確定，並於八十六年
    一月二十三日易科罰金執行完畢，有台灣高等法院被告全國前案紀錄表附卷可稽
    ，其於有期徒刑執行完畢後，五年內再犯有期徒刑以上之罪，均為累犯，應依刑
    法第四十七條之規定加重其刑。爰審酌被告之素行、犯罪之動機、目的手段，告
    訴人所受之傷害程度，及犯罪後之態度等一切情狀，分別量處如主文所示之刑，
    並定其應執行之刑，並諭知易科罰金之折算標準。又扣案之鐵管一支，係被告所
    有且供其犯本罪所用之物，爰依刑法第三十八條第一項第二款之規定宣告沒收。
    另本案雖均係被告向警方報案，惟被告並未就傷害部分主動向警員陳述，亦無接
    受裁判之意思，自與自首之要件不符，附此敘明。
據上論斷，應依刑事訴訟法第二百九十九條第一項前段，刑法第二百七十七條第一項
、第四十一條、第五十一條第五款、第四十七條、第三十八條第一項第二款，罰金罰
鍰提高標準條例第一條前段、第二條，判決如主文。
中      華      民      國    八十九    年    十一    月      十六      日
                                  臺灣新竹地方法院刑事第一庭
                                      法  官  謝  慧  敏
右正本證明與原本無異。
如不服本判決，應於判決送達後十日內向本院提出上訴狀( 應附繕本 )，上訴於
臺灣高等法院。
                                      書記官  龔  紀  亞
中      華      民      國    八十九    年    十一    月      十六      日


司法院資訊處製作；財團法人民間司法改革基金會備份。
